臺灣板橋地方法院刑事判決　　　　　　 100年度易字第2234號
公　訴　人　臺灣板橋地方法院檢察署檢察官
被　　　告　李泳璋
上列被告因違反毒品危害防制條例案件，經檢察官提起公訴（10
0 年度偵字第14136 號），本院依簡式審判程序判決如下：
    主  文
李泳璋持有第二級毒品，處有期徒刑肆月，如易科罰金，以新臺
幣壹仟元折算壹日，減為有期徒刑貳月，如易科罰金，以新臺幣
壹仟元折算壹日。扣案之第二級毒品大麻香菸拾陸支（合計淨重
點貳肆公克），沒收銷燬之。
    事  實
一、李泳璋基於持有業經毒品危害防制條例公告列管屬第二級毒
    品大麻之犯意，於民國95年10月下旬某日，在臺北市內湖區
    某PUB 店內，向某真實姓名年籍不詳之人，取得均摻有大麻
    之香菸共16支（合計淨重3.24公克）後，即未經許可而無故
    持有上開毒品，迄至同年11月3 日下午4 時10分許，警方持
    臺灣臺北地方法院法官核發之搜索票，前往李泳璋當時位在
    臺北縣蘆洲市（現改制為新北市蘆洲區○○○街32巷11弄27
    號2 樓住處執行搜索時，因當場起獲上開毒品，始查悉上情
    。
二、案經臺灣臺北地方法院檢察署檢察官簽分偵辦後呈請臺灣高
    等法院檢察署檢察長令轉臺灣板橋地方法院檢察署檢察官偵
    查起訴。
    理  由
一、本院於準備程序進行中，被告李泳璋就被訴事實為有罪之陳
    述，經告知被告簡式審判程序之旨，並聽取公訴人及被告之
    意見後，裁定進行簡式審判程序。
二、前揭事實，業據被告在本院審理時坦承不諱，並有扣案之摻
    有第二級毒品大麻成分之香菸16支（合計淨重3.24公克），
    暨臺北市政府警察局刑事警察大隊搜索扣押筆錄、扣押物品
    目錄表、法務部調查局95年12月6 日調科壹字第0952304354
    0 號鑑定書及查獲物品照片等附卷可稽。而被告於查獲前僅
    有施用第二級毒品MDMA之事實，有臺灣尖端先進生技醫藥股
    份有限公司濫用藥物檢驗報告1 份、臺北市政府警察局偵辦
    毒品案件尿液檢體委驗單1 紙在卷可考，足徵被告非因施用
    而持有本件扣案之摻有第二級毒品大麻成分之香菸。是堪認
    被告上開任意性之自白與事實相符。從而，本件事證明確，
    被告前開犯行洵堪認定，應予依法論科。
三、按大麻係毒品危害防制條例第2 條第2 項第2 款所規定之第
    二級毒品，不得持有。核被告所為，係犯毒品危害防制條例
    第11條第2 項之持有第二級毒品罪。又被告行為後，毒品危
    害防制條例第11條雖於98年5 月20日修正公布，惟該次修正
    係刪除第4 項持有毒品達一定數量加重其刑之規定，而增訂
    第3 至6 項持有第一級、第二級、第三級、第四級毒品純質
    淨重達一定數量以上之罪，又將原第3 項之規定移列為第7
    項，至於第2 項關於持有第二級毒品罪部分並無修正，故不
    生新舊法比較之問題。爰審酌毒品之流通及持有，危害國人
    身心健康至鉅，而為國法所厲禁，被告猶漠視法令之禁制，
    恣意持有毒品，所為實有不當，兼衡被告持有毒品之數量非
    鉅，對社會所生危害尚輕，暨其素行、生活狀況、犯罪之動
    機、目的及犯後坦承犯行，態度尚稱良好，再公訴人具體求
    刑有期徒刑5 月過重等一切情狀，量處如主文所示之刑，並
    諭知易科罰金之折算標準。又本件被告犯罪時間係在96年4
    月24日以前，合於中華民國九十六年罪犯減刑條例第2 條第
    1 項第3 款之規定，且並無該條例所規定不得減刑之情形，
    是併依上開減刑條例規定予以減刑，並諭知易科罰金之折算
    標準，以資懲儆。至扣案之摻有大麻成分之香菸16支（合計
    淨重3.24公克），係屬查獲之第二級毒品，且因香菸內所含
    大麻與香菸菸草混合後難以析離，均應概認係屬查獲之第二
    級毒品，除檢驗用罄部分業已滅失毋庸宣告沒收銷燬外，均
    依毒品危害防制條例第18條第1 項前段規定宣告沒收銷燬之
    。
據上論斷，應依刑事訴訟法第273 條之1 第1 項、第299 條第1
項前段，毒品危害防制條例第11條第2 項、第18條第1 項前段，
刑法第11條、第41條第1 項前段，中華民國九十六年罪犯減刑條
例第2 條第1 項第3 款、第7 條，判決如主文。
本案經檢察官李超偉到庭執行職務。
中    華    民    國    100     年    9    月    15   日
                      刑事第一庭  法  官  陳正偉
上列正本證明與原本無異。
如不服本判決，應於判決送達後10日內敘明上訴理由，向本院提
出上訴狀 (應附繕本) ，上訴於臺灣高等法院。其未敘述上訴理
由者，應於上訴期間屆滿後20日內向本院補提理由書「切勿逕送
上級法院」。
                                  書記官  許慧禎
中    華    民    國    100     年    9    月    15   日
附錄本案論罪科刑法條全文：
毒品危害防制條例第11條
持有第一級毒品者，處3 年以下有期徒刑、拘役或新臺幣5 萬元
以下罰金。
持有第二級毒品者，處2 年以下有期徒刑、拘役或新臺幣3 萬元
以下罰金。
持有第一級毒品純質淨重十公克以上者，處1 年以上7 年以下有
期徒刑，得併科新臺幣1 百萬元以下罰金。
持有第二級毒品純質淨重二十公克以上者，處6 月以上5 年以下
有期徒刑，得併科新臺幣70萬元以下罰金。
持有第三級毒品純質淨重二十公克以上者，處3 年以下有期徒刑
，得併科新臺幣30萬元以下罰金。
持有第四級毒品純質淨重二十公克以上者，處1 年以下有期徒刑
，得併科新臺幣10萬元以下罰金。
持有專供製造或施用第一級、第二級毒品之器具者，處1 年以下
有期徒刑、拘役或新臺幣1 萬元以下罰金。